【裁判字號】    90,易,532
【裁判日期】    900705
【裁判案由】    傷害
【裁判全文】
臺灣屏東地方法院刑事判決                            九十年度易字第五三二號
    公  訴  人  臺灣屏東地方法院檢察署檢察官
    被      告  乙○○
右列被告因傷害案件，經檢察官提起公訴（九十年度偵字第一○九○號），本院判決
如左：
    主  文
乙○○傷害人之身體，處拘役伍拾伍日，如易科罰金，以參佰元折算壹日。
    事  實
一、乙○○於民國八十九年十二月二十二日上午九時許，在屏東縣新園鄉○○村○○
    路段處，與當時承做新園鄉公所排水溝工程之板模工丙○○，就該水溝工程發生
    爭執，竟基於普通傷害之犯意，以拳頭毆打丙○○臉部一拳，致丙○○頭部外傷
    合併腦震盪、左視神經損傷併球結膜出血等傷害。
二、案經丙○○訴請屏東縣警察局屏東分局報請台灣屏東地方法院檢察署檢察官偵查
    起訴。
    理  由
一、訊據被告乙○○固不諱言於上揭時、地與告訴人丙○○發生爭執一事，惟矢口否
    認上揭犯行，辯稱，我只有用手推他一下云云。惟查右揭事實業據告訴人丙○○
    指述甚詳，核與證人即到場處理之警員甲○○證稱：「我是東港分局警興龍派出
    所員，我當時去處理時，被告本離我一、二公尺，後來被告出其不意往被害人臉
    部近太陽穴部分以拳頭打了一拳，我隨即把被告帶離現場」等語相符，並有屏東
    縣東港鎮安泰醫院所出具之驗傷診斷書一紙附卷可稽，被告所辯無非避重就輕之
    詞，不足採信，事證明確，被告犯行堪以認定。至被告聲請傳訊證人林于程即被
    告之弟，以證明告訴人等要打林于程伊始出手打告訴人一節，經查被告上揭所稱
    僅屬其犯罪之動機，又被告係出其不意毆打被害人已如上述，自無其所指犯罪動
    機之情，是顯無予以傳喚之必要，附此說明。
二、核被告所為，係犯刑法第二百七十七條第一項之普通傷害罪。查被告行為後，刑
    法第四十一條於九十年一月十日修正公布，並自同年月十二日生效，本件被告所
    犯最重本刑為三年以下有期徒刑之罪，舊法未較有利於被告，自應依刑法第二條
    第一項前段規定，適用修正後刑法第四十一條之規定為易科罰金之諭知。爰審酌
    被告素行、犯罪動機、傷人手段，告訴人所受之傷害經本院函詢安泰醫院、輔英
    技術學院附設醫院，認告訴人左眼溢血消腫後應可回復功能、兩眼矯正視力一點
    零等情，惟犯後避重就輕未見悔意，然告訴人請求賠償之數額為新台幣六十萬元
    致被告未能與之和解等一切情狀，量處如主文所示之刑，並諭知易科罰金之折算
    標準。
據上論斷，應依刑事訴訟法第二百九十九條第一項前段，刑法第二條第一項前段、第
二百七十七條第一項、第四十一條第一項前段，罰金罰鍰提高標準條例第一條前段、
第二條，判決如主文。
中      華      民      國      九十      年      七      月      五    日
                                      臺灣屏東地方法院刑事第一庭
                                          法  官    郭書豪
右正本證明與原本無異。
對於本判決如有不服應於收受送達後十日內向本院提出上訴書狀上訴於台灣高等法院
高雄分院並按他造當事人之人數附具繕本。
                                          書記官    潘豐益
中      華      民      國      九十      年      七      月      五    日
附錄法條
中華民國刑法第二百七十七條
 (普通傷害罪)
傷害人之身體或健康者，處三年以下有期徒刑、拘役或一千元以下罰金。
犯前項之罪因而致人於死者，處無期徒刑或七年以上有期徒刑；致重傷者
，處三年以上十年以下有期徒刑。


司法院資訊處製作；財團法人民間司法改革基金會備份。
